最　高　行　政　法　院　裁　定
110年度上字第614號
上　訴　人　林妍萱                                      
訴訟代理人　巫坤陽　律師
被 上訴 人　桃園市大園區戶政事務所
　　　　　　　　　　　　　                             
代　表　人　彭桂鈿                
參　加　人　余文治                                     

訴訟代理人  張菀萱　律師
上列當事人間戶政事件，上訴人對於中華民國110年7月29日臺北
高等行政法院109年度訴字第1156號判決，提起上訴，本院裁定
如下：
　　主  文
上訴駁回。
上訴審訴訟費用由上訴人負擔。
　　理  由
一、按對於高等行政法院判決之上訴，非以其違背法令為理由，
    不得為之，行政訴訟法第242條定有明文。依同法第243條第
    1項規定，判決不適用法規或適用不當者，為違背法令；而
    判決有同法條第2項所列各款情形之一者，為當然違背法令
    。是當事人對於高等行政法院判決上訴，如依行政訴訟法第
    243條第1項規定，以高等行政法院判決有不適用法規或適用
    不當為理由時，其上訴狀或理由書應有具體之指摘，並揭示
    該法規之條項或其內容；若係成文法以外之法則，應揭示該
    法則之旨趣；倘為司法院大法官解釋，則應揭示該解釋之字
    號或其內容。如以行政訴訟法第243條第2項所列各款情形為
    理由時，其上訴狀或理由書，應揭示合於該條項各款之事實
    。上訴狀或理由書如未依此項方法表明，或其所表明者與上
    開法條規定不合時，即難認為已對高等行政法院判決之違背
    法令有具體之指摘，其上訴自難認為合法。
二、上訴人與參加人於民國100年8月17日結婚，並育有未成年子
    女余○○、余○○。上訴人與參加人於106年12月25日在臺灣桃
    園地方法院(下稱桃園地院)調解同意離婚，其等對於未成年
    子女權利義務之行使或負擔協議不成，經桃園地院107年度
    家親聲字第19號民事裁定(系爭民事確定裁定)：「對於兩造
    所生未成年子女余○○、余○○權利義務之行使或負擔，酌定由
    兩造共同任之，並由聲請人(即上訴人，下同）擔任主要照
    顧者，關於未成年子女余○○、余○○就讀之學校及出國事宜由
    兩造共同決定，其餘事項由聲請人決定。」並於108年12月1
    0日確定。嗣上訴人於109年3月20日向被上訴人提出遷入戶
    籍登記申請書，申請將余○○、余○○之戶籍地址自原設籍之臺
    北市○○區○○○路址(地址詳卷)，遷至桃園市○○區○○路址(地址
    詳卷)，被上訴人據以辦理登記(下稱系爭遷徙登記)。參加
    人於109年3月27日以電話陳情，主張上訴人未經參加人同意
    ，即將未成年子女由原戶籍地址遷出，依法不合，請求被上
    訴人撤銷系爭遷徙登記。案經被上訴人查認上訴人確實未提
    具參加人同意書，單方申請辦理完竣，且經被上訴人發函催
    告辦理撤銷系爭遷徙登記，上訴人逾期未辦理，被上訴人遂
    以109年4月15日桃市園戶字第1090001867號函(下稱原處分)
    通知上訴人及參加人，系爭遷徙登記依戶籍法第23、48條之
    2規定逕為撤銷。上訴人不服，循序提起行政訴訟，聲明：
    訴願決定及原處分均撤銷，經原審法院判決駁回。
三、上訴人對原判決提起上訴，主張略以：參加人於系爭民事確
    定裁定時，已經清楚知悉就未成年子女親權共同行使，範圍
    僅限於子女就讀之學校及出國事宜，戶籍登記並不在共同行
    使範圍內；上訴人為未成年子女之主要照顧者，實際上亦與
    未成年子女同住，戶籍竟不相同，實與現實狀態不符，且造
    成戶籍資料登記之不正確；戶籍登記與就讀學校為兩件不同
    之事，倘參加人認為未成年子女戶籍登記須由父母共同決定
    ，可另行向家事法庭循民事司法救濟等語。雖以原判決違背
    法令為由，惟核其上訴理由，無非重述其在原審提出而為原
    審所不採之主張，並就原審取捨證據、認定事實之職權行使
    ，所論斷：依系爭民事確定裁定理由足知，關於未成年子女
    之「住居地」相關事項，應由上訴人與參加人共同決定及行
    使，是未成年子女之戶籍遷徒登記自應由上訴人與參加人共
    同為之，且雙方之子女現在係就讀臺北市小學，一經遷出原
    戶籍地，於其等升學至國民中學時，即會影響就讀之公立學
    校變動至非臺北市學校，此無異剝奪參加人對未成年子女就
    讀學校之共同決定權；暨系爭民事確定裁定已定有未成年子
    女於年滿16歲前，如何分別與上訴人、參加人居住及會面交
    往之方式，雙方之未成年子女平日除在桃園市○○區○○路之上
    訴人地址居住，也仍在參加人位於臺北市○○區○○○路地址居
    住之事實，因此，被上訴人依戶籍法第23、46條及第48條之
    2規定，將系爭遷徙登記逕為撤銷，核無違誤等語，指摘其
    為不當，泛言原判決違背法令或理由不備，而非具體表明合
    於不適用法規、適用法規不當、或行政訴訟法第243條第2項
    所列各款之情形，難認對該判決之如何違背法令已有具體之
    指摘。依首開規定及說明，應認其上訴為不合法。
四、據上論結，本件上訴為不合法。依行政訴訟法第249條第1項
    前段、第104條、民事訴訟法第95條、第78條，裁定如主文
    。
中　　華　　民　　國　　110 　年　　10　　月　　28　　日
                    最高行政法院第四庭
                        審判長法官  胡  方  新　
                              法官　陳  國  成
　　　　　　　　　　　　　　　法官　曹  瑞  卿
                              法官　林  惠  瑜
                              法官　蕭  惠  芳

以  上  正  本  證  明  與  原  本  無  異
中　　華　　民　　國　　110 　年　　10　　月　　28　　日
　　　　　　　　　　　　　　　書記官　洪  立  品